臺灣臺東地方法院刑事判決　　　　　　　　　　　　　九十三年度簡上字第一二號
　　上　訴　人　丙○○
　　即　被　告
右列上訴人因違反槍砲彈藥刀械管制條例案件，不服本院臺東簡易庭九十三年度東簡
字第一０三號中華民國九十三年四月二十二日第一審判決（聲請案號：九十三年度偵
字第六六三號），提起上訴，本院管轄之第二審合議庭判決如左：
    主  文
上訴駁回。
    事實及理由
一、本案經本院審理結果，認第一審判決上訴人即被告丙○○未經許可持有刀械，處
    拘役五十九日，如易科罰金，以佰元折算壹日，扣案非農用掃刀一把沒收。認
    事用法及量刑均無不當，應予維持，並引用第一審判決書記載之事實、證據及理
    由（如附件）。
二、被告上訴意旨略以：本件司法警察非法搜索，所得證物不得做為證據，且扣案掃
    刀為同飯店三０六號房客丁○○所有，在丁○○房內搜得，與其無關，且警員脅
    迫取供，自白非自由意識下所為，警員騙稱持有扣案非農用掃刀不致成立犯罪，
    並聲請傳喚證人丁○○、證人即在昌鼎大飯店幫忙之老闆母親甲○○、職員乙○○，經查：
  (一)按檢察官於偵查中確有相當理由認為情況急迫，非迅速搜索，二十四小時內證據
    有偽造、變造、湮滅或隱匿之虞者，得逕行搜索，或指揮檢察事務官、司法警察
    官或司法警察執行搜索，刑事訴訟法第一百三十一條第二項定有明文；且前開無
    令狀緊急搜索之主體固為檢察官，但不以檢察官親自實施搜索為必要，亦得由檢
    察官指揮司法警察為之。而本件執行搜索之司法警察係因民眾檢舉，經同意搜索
    丁○○居住之昌鼎大飯店三０六號房，搜得疑似第二級毒品安非他命十七包及吸
    食器三組後，因被告將其居住之同飯店第三０九號房鑰匙及使用之車牌號碼Ｅ三
    —三三０八號自用小客車鑰匙置於丁○○處，認有可疑，欲對被告加以詢問釋疑
    ，被告非惟不願加以解釋，反將大門深鎖，並以桌、椅等將房門堵住，反應激烈
    違反常情，經報告檢察官後，認房內疑有犯罪證據，非迅速搜索，證據恐有偽造
    、變造、湮滅或隱匿之虞，始緊急予以搜索，有搜索報告書一份附卷可稽（見九
    十三年度急搜字第三號卷第一頁）。經核，丁○○確同意本次搜索，且被搜獲安
    非他命十七包、吸食器三組及前開鑰匙，並供稱於搜索前一日晚上六時三十分許
    ，在同飯店三０九號房施用第二級毒品安非他命，有筆錄二份可證（見警卷第三
    頁起、本院卷審判筆錄第九頁起），是執行之司法警察認被告所居住之三０九號
    房可疑為有犯罪證據存在，尚合常情；又三０九號房為被告居住處所，本件未經
    法院核發搜索票之情況下，被告拒絕搜索固非全無理由，然被告過當之反應，如
    以桌、椅將門堵住等（見審判卷第一九頁，經提示並告以要旨，被告對搜索報告
    書之記載無意見），則足使執行之司法警察認為情況緊急，從而執行者判斷非即
    予搜索，證據有湮滅、隱匿之虞，即無何違誤；再者，本件係報告檢察官後所為
    之搜索，業據檢察官簽認在卷，且於執行後三日內陳報本院，並經核定准予備查
    ，亦有前開搜索報告在卷可按，從而本件搜索自合於刑事訴訟法第一百三十一條
    第二項之規定，被告所辯違法搜索、所得證據無證據能力等，均屬誤會。
  (二)被告雖另辯稱：警察騙稱承認持有扣案非農用掃刀不致於構成犯罪，其認所言有
    理，在檢察官偵訊時始自承持有刀械等語。惟其坦承檢察官偵訊時並未告知持有
    扣案非農用掃刀不致於成罪，僅訊問該刀是否被告持有（見審判筆錄第二一頁起
    ），是檢察官偵訊時並無施以強暴或欺瞞應可確認，而其被查獲後，既被隨案移
    送地方法院檢察署，由檢察官加以訊問，衡情應知事態嚴重，即便在警局受何不
    當誘導或欺瞞，當可發覺前開誘導、欺瞞之不實，斷無仍隨誘導、欺瞞為不實供
    述之可能，是前開所辯顯非可採，其在檢察官偵訊時所為之自白，係在自由意識
    下所為，得採為認定犯罪之證據。
  (三)扣案非農用掃刀一把係在被告所居住之昌鼎大飯店三０九號房搜得，為其所有，
    且自案發前二個月起即持有之事實，業據其於檢察官偵訊時供明在卷（見九十三
    年度核退字第二八七號卷第一０頁）；而證人甲○○證稱略以：本件搜索前即當
    日早上八時許打掃時，曾見丁○○拿扣案非農用掃刀，進入被告所居住之三０九
    號房；又證人乙○○證稱：警方以消防器材、木棍、鐵撬等物撬開三０九號房，
    撬開及警方進入三０九號房過程，渠均在一旁觀看等語，而其並未言及警方有將
    刀械自三０六號房帶入三０九號房之情形，足見扣案非農用掃刀確係在被告房內
    搜得，為其所有並持有中，被告上開所辯顯與事實不符，不足採信。
  (四)證人丁○○固於本院證稱：扣案掃刀為伊所有，在伊居住之三０六房搜得，警察
    拿到三０九號房，搜索當天早上八時許未將扣案刀械攜往三０九號房等語，然與
    伊在警訊所述不符（見警卷第三頁起），亦與前述被告自白、證人甲○○、乙○○所證有明顯出入，顯為迴護之詞，亦無足採。
  (五)證人甲○○雖另在本院證略稱：警方敲三０九號房時，將一以報紙包裹長長東西
    攜入三０九號房等語，然隨後已更正略為：係於該日早上八時許，警方搜索前，
    由丁○○拿前開長長物品進入三０九號房等詞，並即引起被告在後怒稱：妳在說
    什麼等語，經審判長諭知被告暫退庭後，證人隨後即指認前開「長長物品」即為
    本件之扣案非農用掃刀（見本院卷審判筆錄第六頁、第七頁），足見證人前開所
    稱扣案非農用掃刀為警方攜入被告所居住之三０九號房一節，同係迴護被告之詞
    ，亦無可採。另依證人乙○○所證，警方撬開三０九號房門後，渠未隨即進入，
    且搜索過程中有至樓梯間打電話向老闆報告（見本院卷審判筆錄第一五頁、第一
    七頁），即證人在搜索三０九號房過程中，並非始終在場，是渠雖證稱未見警方
    在三０九號房搜得何物，亦難為被告有利之證明。
  (六)被告警詢自白既未採為本件認定犯罪事實之證據，是否出於強暴、脅迫等不法方
    式，即無加以審酌之必要。
  (七)綜上所述，本件搜索尚無違法情事，所得證物得為認定被告犯罪之證據，且扣案
    掃刀為被告所有、持有中，並在被告居住之昌鼎大飯店三０九號房搜得，證人丁○○、甲○○、乙○○等人所證不足為被告有利之證明。
三、本件事證明確，被告所辯均無可採，其犯行堪以認定。原審據以論罪科刑，並無
    不當。上訴意旨指摘原判決不當，請求撤銷改判，為無理由，其上訴自應予以駁
    回。
據上論斷，應依刑事訴訟法第四百五十五條之一第三項、第三百六十八條、第三百七
十三條，判決如主文。
本案經檢察官謝雯璣到庭執行職務
中      華      民      國      九十三      年    八    月    二十五    日
                                  臺灣臺東地方法院刑事第二庭
                                    審判長法  官  蔡  勝  雄
                                          法  官  林  卉  聆
                                          法  官  鄭  峻  明
右正本證明與原本無異。
不得上訴。
                                          書記官  陳  美  鄉
中      華      民      國      九十三      年    八    月    二十五    日
附記：
槍砲彈藥刀械管制條例第十四條第三項：
未經許可，持有或意圖販賣而陳列刀械者，處一年以下有期徒刑、拘役或新台幣五十
萬元以下罰金。
